【裁判字號】    99,上易,773
【裁判日期】    990419
【裁判案由】    傷害
【裁判全文】
臺灣高等法院刑事判決                 99年度上易字第773號
上  訴  人  臺灣板橋地方法院檢察署檢察官
被      告  甲○○
上列上訴人因被告傷害案件，不服臺灣板橋地方法院98年度易字
第3277號，中華民國99年2月26日第一審判決 (起訴案號：臺灣
板橋地方法院檢察署98年度偵緝字第2941號)，提起上訴，本院
判決如下：
    主  文
上訴駁回。
    事  實
本審認定之事實與第一審判決書所記載之事實相同，茲引用之。
    理  由
一、按刑事訴訟法第350條、第361條、第362條、第367條規定，
    不服地方法院之第一審判決而上訴者，須提出上訴書狀，並
    應敘述具體理由，為上訴必備之程式；其所提出之書狀未敘
    述上訴理由，或僅曾以言詞陳述上訴理由者，均應於上訴期
    間屆滿後20日內補提理由書於第一審法院。第一審法院經形
    式審查，認逾期未補提上訴理由者，應定期間先命補正，逾
    期未補正者，為上訴不合法律上之程式，應以裁定駁回。倘
    已提出上訴理由，但所提非屬具體理由者，則由第二審法院
    以上訴不合法律上之程式，判決駁回。而所謂具體理由，必
    係依據卷內既有訴訟資料或提出新事實、新證據，指摘或表
    明第一審判決有何採證認事、用法或量刑等足以影響判決本
    旨之不當或違法，而構成應予撤銷之具體事由，始克當之（
    例如：依憑證據法則具體指出所採證據何以不具證據能力，
    或依憑卷證資料，明確指出所為證據證明力之判斷如何違背
    經驗、論理法則）；倘僅泛言原判決認定事實錯誤、違背法
    令、量刑失之過重或輕縱，而未依上揭意旨指出具體事由，
    或形式上雖已指出具體事由，然該事由縱使屬實，亦不足以
    認為原判決有何不當或違法者（例如：對不具有調查必要性
    之證據，法院未依聲請調查亦未說明理由，或援用證據不當
    ，但除去該證據仍應為同一事實之認定），皆難謂係具體理
    由，俾與第二審上訴制度旨在請求第二審法院撤銷、變更第
    一審不當或違法之判決，以實現個案救濟之立法目的相契合
    ，並節制濫行上訴。是不服地方法院之第一審判決而上訴者
    ，須提出上訴書狀，且應於上訴書狀本身內敘明上訴之具體
    理由，如不能認係具體理由者，上訴即非合法。
二、本件上訴人即檢察官不服原審判決，提起上訴，其上訴意旨
    略稱：原審認被告甲○○涉犯傷害犯行，判處有期徒刑2 月
    ，並諭知易科罰金之折算標準，惟據告訴人具狀請求上訴，
    略以：被告乃持不明兇器刺擊告訴人，動機惡劣，是否應僅
    認屬普通傷害犯行之範疇，已非無疑，且被告所為確已造成
    告訴人受有財產及精神上之損害，有提起刑事附帶民事訴訟
    之必要等情，因之請求本檢察官上訴，經核尚非顯無理由，
    爰附告訴人之刑事請求上訴狀，依刑事訴訟法第344條第3項
    、第361條提起上訴，懇請斟酌上情，更為適當之宣告刑等
    語。
三、惟按量刑係法院就繫屬個案犯罪之整體評價，為事實審法院
    得依職權自由裁量之事項，量刑判斷當否之準據，應就判決
    之整體觀察為綜合考量，苟已斟酌刑法第57條各款所列情狀
    ，而未逾越法定刑度，如無偏執一端，致有明顯失出失入之
    恣意為之情形，上級審法院即不得單就量刑部分遽指為不當
    或違法；又犯罪事實之認定、證據之取捨及證據證明力如何
    ，乃事實審法院之職權，而法院憑以認定犯罪事實之證據，
    並不以直接證據為限，即綜合各種證據，本於推理作用，為
    其認定犯罪事實之基礎，故何種證據應予調查，其調查之範
    圍如何，如不違背經驗法則與論理法則，係屬事實審法院得
    依職權自由裁量之事項。查被告甲○○有為原判決認定傷害
    之犯行，業據原判決審酌告訴人於警、偵訊中指訴綦詳，核
    其先後指訴之情節相符，並與卷附亞東紀念醫院診斷證明書
    所載之傷勢內容、急診時間、診療處置等情形相符，更與被
    告於偵查及原審審理時自承當時雙方確有發生拉扯推擠之肢
    體衝突等情狀相符，並衡酌被告實施傷害行為之攻擊部位、
    力道強度、過程久暫及告訴人傷勢內容等項，認尚未達於足
    以認定被告在主觀上具有殺人犯意之程度，公訴人亦未認被
    告係基於殺人犯意而實施本件行為，自無從僅以告訴人單方
    面之主觀臆測，遽認被告有何預謀殺人未遂之情事；另原判
    決就如何量定被告宣告刑之理由，亦已審酌被告遇糾紛不思
    循理性途徑解決，反以暴力相向，藉以宣洩不滿情緒，非但
    無濟於事，亦使被害人身心受創，復參酌其犯罪手段、犯罪
    後態度等一切情狀，量處有期徒刑2 月，並諭知易科罰金之
    折算標準。綜上，從形式上觀之，核無認定事實錯誤、量刑
    瑕疵或違背法令之情形，檢察官前揭上訴理由，尚不足以影
    響判決量刑刑度之本旨，亦不足以認為原審判決有何不當或
    違法，核非前揭法條規定之上訴應敘述之具體理由，其所執
    上訴理由，顯非依據卷內既有訴訟資料或提出新事實、新證
    據，指摘或表明第一審判決有何採證認事、用法或量刑等足
    以影響判決本旨之不當或違法，而構成應予撤銷之具體事由
    。是本件上訴，未以書狀敘述具體理由，揆諸上揭規定，自
    屬不合法律上之程式，爰不經言詞辯論，逕予駁回。
據上論結，應依刑事訴訟法第367條前段、第372條，判決如主文
。
中    華    民    國    99    年    4     月    19    日
                  刑事第二十三庭    審判長法  官  許宗和
                                          法  官  潘進柳
                                          法  官  沈君玲
以上正本證明與原本無異。
不得上訴。
                                          書記官  彭于瑛
中    華    民    國    99    年    4     月    19    日

司法院資訊處製作；財團法人民間司法改革基金會備份。
